最高法院民事裁定　　　　　　　九十六年度台抗字第一一七號
抗　告　人　川昇食品企業股份有限公司
　　　　　　　　　　62號
法定代理人　甲　○
上列抗告人因債權人台灣銀行股份有限公司與債務人川吉金屬股
份有限公司等間請求清償債務強制執行事件，聲明異議，對於中
華民國九十五年十二月十二日台灣高等法院台中分院裁定（九十
五年度抗字第四一八號），提起抗告，本院裁定如下：
    主  文
抗告駁回。
抗告程序費用由抗告人負擔。
    理  由
按強制執行事件，對於抗告法院所為抗告有無理由之裁定再為抗
告，僅得以其適用法規顯有錯誤為理由，並應經原法院之許可；
此項許可，以原裁定所涉及之法律見解具有原則上之重要性者為
限。此觀強制執行法第三十條之一準用民事訴訟法第四百八十六
條第四項、第五項之規定自明。本件抗告人對於原法院所為裁定
再為抗告，係以：伊於查封前即承租系爭土地，於執行程序中亦
爭執伊非無權占有，依強制執行法第九十九條第二項規定，執行
法院不得為點交，執行法院於拍賣公告記載拍定後點交土地，於
法即有未合。又伊於民國八十年一月一日即承租占有土地，其時
在執行法院實施查封前，該項租約未違背強制執行法第五十一條
第二項規定，自難謂其無效。且伊曾提出整修上開土地之工程承
攬證明書及統一發票為承租土地之佐證，抗告法院未於理由中說
明何以不可採，亦有理由不備之違法。再伊於債務人將土地設定
抵押予債權人之前，即承租土地，抗告法院認承租係在設定抵押
權之後，對於抵押權人不生效力，亦與卷內資料不符云云，為其
論據。惟查原法院係依據卷存資料，認定抗告人僅承租使用上開
土地上之廠房及其基地，未及空地部分，此屬認定事實當否之問
題，與適用法規有無錯誤無涉。而原法院既認抗告人就廠房及其
基地之租賃關係，於查封後之八十八年底屆滿，其後再成立之租
賃契約係於查封後所為，依強制執行法第五十一條第二項規定，
對於執行債權人不生效力；則其情形與強制執行法第九十九條第
一項所稱不動產於查封後為第三人占有之情形無異，執行法院認
拍定後應予點交，亦不違背該強制執行法規定。本件所涉及之法
律見解尚不具有原則上重要性，原法院認其再抗告不應許可，以
裁定予以駁回，經核於法並無違誤。抗告論旨，指摘原裁定不當
，聲明廢棄，非有理由。
據上論結，本件抗告為無理由。依強制執行法第三十條之一，民
事訴訟法第四百九十五條之一第一項、第四百四十九條第一項、
第九十五條、第七十八條，裁定如主文。
中　　華　　民　　國　九十六　年　　三　　月　　九　　日
                      最高法院民事第五庭
                          審判長法官  吳　啟　賓
                                法官  高　孟　焄
                                法官  黃　秀　得
                                法官  袁　靜　文
                                法官  吳　謀　焰
      本件正本證明與原本無異
                                      書  記  官
中　　華　　民　　國　九十六　年　  三 　 月 　二十 　日
                                                      V
